【裁判字號】    98,訴,4279
【裁判日期】    981231
【裁判案由】    毒品危害防制條例
【裁判全文】
臺灣板橋地方法院刑事判決              98年度訴字第4279號
公  訴  人  臺灣板橋地方法院檢察署檢察官
被      告  甲○○
                    （現在臺灣臺北監獄臺北分監執行中）
上列被告因違反毒品危害防制條例案件，經檢察官提起公訴（98
年度毒偵字第7872號），本院依簡式審判程序審理後，判決如下
：
    主    文
甲○○施用第一級毒品，處有期徒刑柒月。扣案第一級毒品海洛
因合計驗餘淨重零點零玖零零公克，沒收銷燬之；扣案包裹上開
海洛因之包裝袋伍個、針筒貳支及撥離器壹支，均沒收之。
    事    實
一、甲○○前因施用毒品案件，經本院以96年度毒聲字第398 號
    裁定送觀察、勒戒後，認有繼續施用毒品之傾向，由本院以
    96年度毒聲字第1737號裁定令入戒治處所施以強制戒治，戒
    治期間因認其無繼續強制戒治之必要，遂於民國97年6 月16
    日執行完畢釋放出臺灣臺東戒治所，並於97年7 月3 日由臺
    灣板橋地方法院檢察署檢察官以97年度戒毒偵字第365 號為
    不起訴處分確定。詎其於前開強制戒治執行完畢釋放後5 年
    內，基於施用第一級毒品之犯意，於98年10月20日上午10時
    許，在臺北縣樹林市○○路○ 段72巷10號住處內，使用撥離
    器將第一級毒品海洛因放置在針筒內，再摻葡萄糖水稀釋注
    射之方式，施用海洛因1 次。嗣於同日晚間9 時15分許，為
    警在臺北縣樹林市○○路○ 段72巷口處盤查甲○○後，經其
    自願帶同警員前往上址住處進行搜索，而當場扣得其所有之
    海洛因（合計淨重0.0920公克、合計驗餘淨重0.0900公克）
    5 包、針筒2 支及撥離器1 支。
二、案經臺北縣政府警察局樹林分局移請臺灣板橋地方法院檢察
    署檢察官偵查後提起公訴。
     理    由
一、本案被告甲○○所犯係死刑、無期徒刑、最輕本刑為3 年以
    上有期徒刑以外之罪，其於準備程序中就被訴事實為有罪之
    陳述，經本院告知簡式審判程序之旨，並聽取公訴人、被告
    之意見後，經合議庭裁定由受命法官獨任進行簡式審判程序
    審理，合先敘明。
二、上揭犯罪事實，業據被告甲○○於警詢、檢察官訊問及本院
    審理時均坦承不諱，並有搜索扣押筆錄暨扣押物品目錄表1
    份及照片4 張在卷可憑，而其於98年10月20日為警採集尿液
    送台灣檢驗科技股份有限公司囑託鑑定結果，確呈嗎啡（按
    海洛因經施用進入人體後，係水解還原成嗎啡，再代謝排出
    體外，業據行政院衛生署藥物食品檢驗局以73藥檢壹字第03
    0221號函文說明綦詳，而為本院辦理施用第一級毒品案件職
    務上所已知）之陽性反應，有該公司98年11月3 日濫用藥物
    檢驗報告1 份附卷可稽外，另當日為警扣案之白色粉末5 包
    ，經送交通部民用航空局航空醫務中心鑑驗，合計淨重0.09
    20公克、驗餘淨重0.0900公克，檢出海洛因成分，亦有該中
    心98年11月11日航藥鑑第0000000 號毒品鑑定書1 件在卷可
    稽，均足以佐證被告自白與事實相符，堪以採信。又被告前
    因施用毒品案件，經本院以96年度毒聲字第398 號裁定送觀
    察、勒戒後，認有繼續施用毒品之傾向，由本院以96年度毒
    聲字第1737號裁定令入戒治處所施以強制戒治，戒治期間因
    認其無繼續強制戒治之必要，遂於97年6 月16日執行完畢釋
    放出臺灣臺東戒治所，並於97年7 月3 日由臺灣板橋地方法
    院檢察署檢察官以97年度戒毒偵字第365 號為不起訴處分確
    定等情，有臺灣高等法院被告前案紀錄表1 份附卷可稽，足
    徵被告經強制戒治執行完畢釋放後，5 年以內再為本案施用
    第一級毒品之事證明確，被告犯行洵堪認定。
三、按海洛因屬毒品危害防制條例第2 條第2 項第1 款所定之第
    一級毒品，是核被告甲○○所為，係犯毒品危害防制條例第
    10條第1 項之施用第一級毒品罪。被告為施用海洛因而持有
    海洛因之低度行為，為其施用第一級毒品之高度行為所吸收
    ，不另論罪。爰審酌被告前已有因施用第一級毒品案件經法
    院判處罪刑之前科紀錄，有前開臺灣高等法院被告前案紀錄
    表在卷可參，竟仍不思尋求正當之身心發展，再施用足以導
    致精神異常，甚至造成生命危險之海洛因，戕害一己之身心
    健康，對社會治安可能之危害程度非微，惟其於犯後尚知坦
    認犯行等一切情狀，量處如主文所示之刑，以資懲儆。扣案
    海洛因合計驗餘淨重0.0900公克，係查獲之第一級毒品，應
    依毒品危害防制條例第18條第1 項前段規定諭知沒收銷燬之
    （因檢驗需要而經取用滅失之海洛因成分，則不再宣告沒收
    銷燬）；扣案包裹上開海洛因之包裝袋5 個，係用於防止海
    洛因裸露、潮濕，便於攜帶施用，與扣案針筒2 支及撥離器
    1 支（依卷內積極證據資料顯示，未見各該針筒或撥離器內
    確仍存有海洛因成分，故自難依毒品危害防制條例第18條第
    1 項前段規定併予諭知沒收銷燬），均屬被告所有供其施用
    第一級毒品所用之物，業據被告陳明在卷，爰依刑法第38條
    第1 項第2 款規定，皆併予宣告沒收之。
據上論斷，應依刑事訴訟法第273 條之1 第1 項、第299 條第1
項前段，毒品危害防制條例第10條第1 項、第18條第1 項前段，
刑法第11條前段、第38條第1 項第2 款，判決如主文。
本案經檢察官馮君傑到庭執行職務。
中    華    民    國    98    年    12    月    31    日
                  刑事第十七庭  法  官  張 兆 光
上列正本證明與原本無異。
如不服本判決，應於判決送達後10日內敘明上訴理由，向本院提
出上訴狀 (應附繕本) ，上訴於臺灣高等法院。其未敘述上訴理
由者，應於上訴期間屆滿後20日內向本院補提理由書「切勿逕送
上級法院」。
                                書記官  曹 秋 冬
中    華    民    國    98    年    12    月    31    日
附錄本案論罪科刑法條：
毒品危害防制條例第10條第1 項
施用第一級毒品者，處6 月以上5 年以下有期徒刑。


司法院資訊處製作；財團法人民間司法改革基金會備份。
